臺灣高等法院刑事判決　　　　　　 100年度交上訴字第108號
上　訴　人　臺灣臺北地方法院檢察署檢察官
被　　　告　卓友明
上列上訴人因被告公共危險案件，不服臺灣臺北地方法院一００
年度交訴字第四二號，中華民國一百年七月十五日第一審判決（
起訴案號：臺灣臺北地方法院檢察署九十九年度偵字第一九一七
七號），提起上訴，本院判決如下：
    主  文
上訴駁回。
    理  由
壹、上訴範圍：
    依臺灣臺北地方法院檢察署檢察官一００年度上字第二八二
    號上訴書所載內容，檢察官僅就被告卓友明被訴肇事逃逸原
    審判決無罪部分提起上訴，並據檢察官於本院審理時當庭陳
    述無訛（詳本院一百年九月二十一日審判筆錄第二頁稱：「
    本件僅就原審判決被告肇事逃逸無罪部分提起上訴。」等語
    ）。至於原審判決就被告卓友明被訴業務過失傷害有罪部分
    ，未據檢察官及被告卓友明提起上訴而確定，該部分不在本
    院審理範圍，合先敘明。
貳、本件公訴意旨略以：被告卓友明係以駕駛車號六四一─ＥＲ
    號營業用小客車為業，為從事駕駛業務之人，其於民國九十
    九年六月十七日上午八時許，駕駛上開營業用小客車，沿臺
    北市中正區○○○路由北往南行駛，途經該路與濟南路口時
    ，原應注意變換車道應讓直行車先行並保持安全距離，且依
    當時情形無不能注意之情事，竟疏未注意及此，因車上乘客
    更改下車地點而立即變換車道至慢車道停車讓乘客下車，使
    同向行駛於後方，由簡上平駕駛之車號０五七─ＤＪ號營業
    小客車緊急煞車，適有胡賢騎乘車號ＣＸＴ─一五二號重型
    機車因煞車不及追撞簡上平所駕駛之上開營業用小客車倒地
    ，因而受有右側顴骨骨折之傷害，詎被告卓友明明知駕車不
    當變換車道不慎肇事致人成傷，仍未停留現場等候警方處理
    即駕駛上開營業用小客車逃逸離去，嗣為簡上平記下該車號
    報警後為警尋線查獲，因認被告卓友明涉犯刑法第一百八十
    五條之四之肇事逃逸罪嫌。
參、按刑事訴訟法第三百零八條規定：「判決書應分別記載其裁
    判之主文與理由；有罪之判決並應記載犯罪事實，且得與理
    由合併記載。」，同法第三百十條第一款規定：「有罪之判
    決書，應於理由內分別情形記載左列事項：一、認定犯罪事
    實所憑之證據及其認定之理由。」，及同法第一百五十四條
    第二項規定：「犯罪事實應依證據認定之，無證據不得認定
    犯罪事實。」揆諸上開規定，刑事判決書應記載主文與理由
    ，於有罪判決書方須記載犯罪事實，並於理由內記載認定犯
    罪事實所憑之證據及其認定之理由。所謂認定犯罪事實所憑
    之「證據」，即為該法第一百五十四條第二項規定之「應依
    證據認定之」之「證據」。職是，有罪判決書理由內所記載
    認定事實所憑之證據，即為經嚴格證明之證據，另外涉及僅
    須自由證明事項，即不限定有無證據能力之證據，及彈劾證
    人信用性可不具證據能力之彈劾證據。在無罪判決書內，因
    檢察官起訴之事實，法院審理結果，認為被告之犯罪不能證
    明，而為無罪之諭知，則被告並無檢察官所起訴之犯罪事實
    存在，既無刑事訴訟法第一百五十四條第二項所規定「應依
    證據認定之」事實存在，因此，判決書僅須記載主文及理由
    ，而理由內記載事項，為法院形成主文所由生之心證，其論
    斷僅要求與卷內所存在之證據資料相符，或其論斷與論理法
    則無違，通常均以卷內證據資料彈劾其他證據之不具信用性
    ，無法證明檢察官起訴之事實存在，所使用之證據並不以具
    有證據能力之證據為限，是以「犯罪事實應依證據認定之，
    無證據不得認定犯罪事實；有罪之判決書應於理由內記載認
    定犯罪事實所憑之證據及其認定之理由。刑事訴訟法第一百
    五十四條第二項及第三百十條第一款分別定有明文。而犯罪
    事實之認定，係據以確定具體的刑罰權之基礎，自須經嚴格
    之證明，故其所憑之證據不僅應具有證據能力，且須經合法
    之調查程序，否則即不得作為有罪認定之依據。倘法院審理
    之結果，認為不能證明被告犯罪，而為無罪之諭知，即無前
    揭第一百五十四條第二項所謂『應依證據認定』之犯罪事實
    之存在。因此，同法第三百零八條前段規定，無罪之判決書
    只須記載主文及理由。而其理由之論敘，僅須與卷存證據資
    料相符，且與經驗法則、論理法則無違即可，所使用之證據
    亦不以具有證據能力者為限，即使不具證據能力之傳聞證據
    ，亦非不得資為彈劾證據使用。故無罪之判決書，就傳聞證
    據是否例外具有證據能力，本無須於理由內論敘說明。」（
    詳最高法院一００年度台上字第二九八０號判決意旨），本
    件被告既經本院認定犯罪不能證明，本判決即不再論述所援
    引有關證據之證據能力，合先敘明。
肆、得心證之理由：
一、按犯罪事實應依證據認定之，無證據不得認定其犯罪事實；
    又不能證明被告犯罪者，應諭知無罪之判決，刑事訴訟法第
    一百五十四條第二項、第三百零一條第一項分別定有明文。
    次按「刑法第一百八十五條之四之肇事逃逸罪，其客觀構成
    要件為行為人駕駛動力交通工具肇事，且致人死傷而逃逸，
    主觀要件則須行為人對其行為致人死傷之事實有所認識，並
    進而決意擅自逃離肇事現場，始足當之」（詳最高法院九十
    七年度台上字第四四五六號判決意旨）、「刑法第一百八十
    五條之四駕駛動力交通工具肇事，致人死傷而逃逸罪，行為
    人之駕車肇事致人死傷雖非出於故意，但仍須知悉肇事致人
    死傷之事實，猶故為逃逸，始足當之。若行為人不知其已肇
    事並致人死傷，縱然逃逸，亦與本罪之構成要件不合。是該
    條所謂『逃逸』係指行為人主觀上對其駕駛動力交通工具肇
    事致人死傷已有認識，客觀上並有擅自離開肇事現場之行為
    而言。」（詳最高法院九十五年度台上字第七０七四號、九
    十六年度台上字第六六二六號、第六八四六號判決意旨），
    是以刑法肇事逃逸罪，須行為人主觀上就其行為致人死傷之
    事實有所認識，客觀上並進而決意擅自逃離現場始足當之。
    末按事實之認定，應憑證據，如未能發現相當證據，或證據
    不足以證明，自不能以推測或擬制之方法，為裁判基礎；且
    認定不利於被告之事實須依積極證據，苟積極證據不足為不
    利於被告事實之認定時，即應為有利於被告之認定；另按認
    定犯罪事實所憑之證據，雖不以直接證據為限，間接證據亦
    包括在內，然而無論直接證據或間接證據，其為訴訟上之證
    明，須於通常一般之人均不致有所懷疑，而得確信其為真實
    之程度者，始得據為有罪之認定，倘其證明尚未達到此一程
    度，而有合理之懷疑存在而無從使事實審法院得有罪之確信
    時，即應由法院為諭知被告無罪之判決，最高法院四十年台
    上字第八六號、三十年台上字第八一六號、七十六年台上字
    第四九八六號判例意旨亦有明揭，合先敘明。
二、本件檢察官認被告卓友明涉犯前揭肇事逃逸犯行，無非係以
    被告卓友明於警詢之供述、證人胡賢於警詢及偵訊之證述、
    證人簡上平於警詢及偵訊之證述，及國立臺灣大學醫學院附
    設醫院診斷證明書、道路交通事故現場圖、道路交通事故談
    話紀錄表、道路交通事故調查報告表（一）、（二）、現場
    勘查照片及車損照片、臺北市交通事件裁決所行車事故鑑定
    書等資為論據。
三、訊據被告卓友明固坦承有於上揭時間、地點，駕駛車號六四
    一─ＥＲ號營業用小客車途經臺北市○○○路與濟南路口時
    ，因客人表示要下車而將車號六四一─ＥＲ號營業用小客車
    往右行駛並變換車道至慢車道讓客人下車，且後來知道車後
    有一輛計程車與證人胡賢所騎乘之機車發生碰撞等情（詳本
    院一百年八月二十二日準備程序筆錄第二頁至第三頁及本院
    一百年九月二十一日審判筆錄第九頁），惟堅決否認有何肇
    事逃逸之犯行，辯稱：我的車輛沒有與後方的任何車輛發生
    碰撞，所以後面的計程車與機車縱使有發生碰撞，也與我沒
    有關係，我認為我與車禍沒有關係，所以我才會將車號六四
    一─ＥＲ號營業用小客車開走等語。
四、經查：
（一）被告卓友明於九十九年六月十七日上午八時許，駕駛車號
      六四一─ＥＲ號營業用小客車，沿臺北市中正區○○○路
      由北往南方向行駛於快車道上，本欲搭載乘客至國立臺灣
      大學附設醫院，途經該路與濟南路口時，因乘客表示要改
      到國立臺灣大學附設醫院兒童醫院所以要求在濟南路口下
      車，被告卓友明旋往右行駛並變換車道至慢車道，在路邊
      停車讓乘客下車，後方同向行駛於慢車道上由證人簡上平
      駕駛之車號０五七─ＤＪ號營業小客車見狀緊急煞車，證
      人胡賢所騎乘之車號ＣＸＴ─一五二號重型機車煞車不及
      而追撞簡上平所駕駛之車號０五七─ＤＪ號營業小客車，
      證人胡賢因此受有右側顴骨骨折之傷害，但證人胡賢所騎
      乘之車號ＣＸＴ─一五二號重型機車、證人簡上平所駕駛
      之車號０五七─ＤＪ號營業小客車並未與前方由被告卓友
      明所駕駛之車號六四一─ＥＲ號營業用小客車發生碰撞等
      事實，此據證人胡賢於警詢（詳偵字第一九一七七號卷第
      四頁至第四頁背面稱：「．．因該路口與我同方向有一車
      號六四一─ＥＲ號計程車突然從快車道上變換車道至慢車
      道方向行駛，導致與我同方向前方另一部車號０五七─Ｄ
      Ｊ號計程車緊急煞車，後來我因該突發事件煞車不及由後
      方追撞到車號０五七─ＤＪ號計程車的右後車位置，發生
      交通事故。」等語）、偵查時（詳偵字第一九一七七號卷
      第四四頁至第四五頁稱：「．．．突然有一輛計程車從快
      車道切入慢車道，我就煞車，我的前方就是證人簡上平開
      的計程車，簡上平看到有車子切進來就緊急煞車，因為距
      離太近，因為我剛好騎到斑馬線上，根本無法立即煞住就
      失控追撞簡上平的車，是撞到右後方，我撞到之後就摔倒
      並昏倒。」等語）及原審審理中（詳交訴字第四二號卷第
      六四頁背面稱：「當時我騎機車，是一二五ＣＣ的機車，
      在中山南路的慢車道上，由北向南，車禍發生當時，因為
      我們騎車是看前面，忽然看到快車道有一輛計程車往慢車
      道切入，我前面的計程車就緊急煞車，於是我也跟著緊急
      煞車，所以我就撞到我前面的計程車，然後我就昏倒了。
      」等語），及證人簡上平於警詢（詳偵字第一九一七七號
      卷第八頁背面稱：「．．我見分隔島左方之快車道有另一
      載客之計程車快速切換車道至慢車道並在我前方來下客，
      我發現後隨即按嗚喇叭及煞車，約０．五至一秒間，我車
      後方之胡賢所騎乘之車號ＣＸＴ─一五二號普通重型機車
      追撞我右後方保險桿。」等語）、偵查時（詳偵字第一九
      一七七號卷第四五頁稱：「．．快車道一部計程車突然切
      出來要下客人，我看到立刻煞車，我車還未完全停止，後
      面就有機車撞上來，就是胡賢的機車。」等語）及原審審
      理中（詳交訴字第四二號卷第六六頁背面至第六七頁稱：
      「．．事發當時，本人駕車由北往南第三車道，就是慢車
      道的內側，經濟南路，突然快車道有一部計程車快速的變
      換車道要靠路邊，三個動作一起做，煞車、閃大燈、鳴喇
      叭，結果我沒有撞到這部計程車，然後我發覺被撞，我就
      要找這部計程車，他下完客人，就快速駛離，車牌我只記
      得六四一，英文字母沒有記到，我看到胡先生，就馬上扶
      他到路邊休息，路過的機車騎士有看到就告訴我車號，我
      就報警叫救護車送胡先生去醫院。」等語）分別證述在卷
      ，核與被告卓友明所辯並未與後面車輛有任何碰撞等情一
      致．並有道路交通事故現場圖（詳偵字第一九一七七號卷
      第十六頁）、道路交通事故調查報告表（一）、（二）（
      詳偵字第一九一七七號卷第二十頁至第二一頁）、照片（
      詳偵字第一九一七七號卷第二五頁至第三十頁）等附卷可
      稽，足證被告卓友明所駕駛之車號六四一─ＥＲ號營業用
      小客車確未與後方由證人簡上平所駕駛之車號０五七─Ｄ
      Ｊ號營業小客車及證人胡賢所騎乘之車號ＣＸＴ─一五二
      號重型機車發生碰撞乙節，應堪認定。
（二）被告卓友明所駕駛之車號六四一─ＥＲ號營業用小客車於
      後方車輛發生碰撞時，被告卓友明仍屬駕車往前行之狀態
      ，且之後證人簡上平下車要找被告卓友明時，被告卓友明
      之停車位置，距離車禍發生地點尚有十餘公尺之遠，而當
      天係下雨天，視線不良，車輛容易打滑等情，亦據證人簡
      上平於原審審理時結證在卷（詳交訴字第四二號卷第六七
      頁至第六九頁稱：「．．而且是下雨天，我不敢煞得太急
      ，如果打滑，我怕會撞上他。．．（問：當時你說要往前
      去追被告，當時情形為何？）我是快步要去找被告，不要
      變換車道這樣很危險，如果胡先生沒有被撞到，就沒有事
      ，但是因為胡先生被撞倒在地，所以我要找被告。我有下
      車走了大概十幾公尺，但被告就開走，我回頭發現告訴人
      躺在地上。（問：你說你下車走了十幾公尺，你車子停在
      哪裡？）停在中山南路跟濟南路口。那個時候因為要保持
      現場，所以我也不能開走。．．（問：你看到前面的被告
      把客人放下去以後，還有什麼別的動作嗎？）沒有，他就
      開車離開了。．．（問：在你煞停時，你有無印象被告當
      時在行進中？）當時被告還在行進中，差不多三至五公尺
      左右」等語），徵以被告卓友明駕車停靠路邊之目的在於
      方便當時車上之乘客下車，則被告卓友明係專注於前方該
      事，就後方十幾公尺處所發生之車禍縱有知悉，惟當時下
      雨，視線不良，車輛容易打滑，就車後方十餘公尺二車發
      生碰撞之原因，是否知悉係由於自己所致，抑或係因後方
      二車自行碰撞所造成，顯有可疑，況證人簡上平所駕駛之
      車號０五七─ＤＪ號營業小客車與證人胡賢所騎乘之車號
      ＣＸＴ─一五二號重型機車發生碰撞之聲音不大，且二車
      之毀損情形尚屬輕微等情，亦據證人簡上平於原審審理時
      結證明確（詳交訴字第四二號卷第六九頁稱：「（問：胡
      先生撞到你車子的聲音大不大？）不大，是輕輕擦撞的聲
      音，所以我才會去找胡先生，才發現胡先生倒在地上。」
      等語），並有上開車損照片在卷可稽（詳交訴字第四二號
      卷第二五頁至第二八頁），而案發當時又為有雨之天氣，
      視線不如晴天，於此種情況下，在前方十幾公尺之遠讓車
      上乘客下車之被告卓友明，在專注於服務乘客、收款之情
      況下，得否還能清晰察覺後方交通事故乃因其所起，甚或
      與其有關，竟而基於逃逸故意而駕車離去，著實不無疑問
      。
（三）至證人簡上平雖證稱於被告卓友明駕駛車號六四一─ＥＲ
      號營業用小客車時變換車道時，即本件車禍碰撞發生前，
      其有煞車、閃大燈及嗚喇叭等情（詳交訴字第四二號卷第
      六七頁稱：「．．突然快車道有一部計程車快速的變換車
      道要靠路邊，三個動作一起做，煞車、閃大燈、鳴喇叭，
      結果我沒有撞到這部計程車，然後我發覺被撞。」等語）
      ，惟此係於車禍碰撞發生前，參酌車禍發生後雙方距離約
      十幾公尺，證人簡上平嗚按喇叭當時係尚未發生碰撞前距
      離被告卓友明之計程車更遠，則被告卓友明是否聽聞抑或
      縱使聽聞是否得因而知悉為其後發生碰撞之計程車駕駛人
      所嗚按，亦無證據可證，至閃燈部分，案發時正係白晝，
      效果本即有限，更難認被告卓友明知悉而為不利於被告卓
      友明之認定，況當時被告卓友明係應乘客要求而臨時下客
      ，之後是否欲趕往他處亦非無此可能，且計程車駕駛於下
      客後立即他去，亦無違常情之處，自均難推論被告卓友明
      知悉自己行為係導致肇事之原因進而決意擅自逃離肇事現
      場。基此，本件實乏積極證據，可資證明被告卓友明於主
      觀上對其變換車道不當致在後方證人簡上平所駕駛車號０
      五七─ＤＪ號營業小客車與證人胡賢所騎乘車號ＣＸＴ─
      一五二號重型機車發生碰撞並致證人胡賢事實有所認識，
      並進而決意規避責任，擅自逃離肇事現場。
（四）至檢察官起訴所提出之其他國立臺灣大學醫學院附設醫院
      診斷證明書、臺北市交通事件裁決所行車事故鑑定書等，
      僅能顯示告訴人胡賢於前揭車禍受有傷害，及被告卓友明
      駕車不當變換車道亦為車禍之原因，然均無法據此即認定
      被告卓友明在主觀上有何知悉其行為肇致車禍並進而逃逸
      之故意。綜上所述，檢察官所舉事證，無從認定被告卓友
      明有起訴意旨所述之肇事逃逸犯行。此外，復查無其他積
      極事證足以證明被告卓友明被訴肇事逃逸之犯行，揆諸前
      開法條規定及判例意旨，自應為被告卓友明無罪之諭知。
五、綜上事證，本件尚難證明確認被告卓友明有前揭刑法第一百
    八十五條之四之肇事逃逸犯行，此外，復查無其他證據足證
    被告卓友明確有檢察官起訴所指該部分之犯行，不能證明被
    告卓友明該部分之犯罪，自應為被告卓友明肇事逃逸部分無
    罪之諭知，以昭審慎。
伍、維持原判決及駁回上訴之理由：
一、原審依調查證據所得，綜合全案辯論意旨，以被告卓友明被
    訴涉犯上開檢察官起訴意旨所指之肇事逃逸罪嫌，尚屬無法
    證明，而為被告卓友明該部分無罪之諭知，依法洵無不合。
二、檢察官提起上訴意旨猶以：（一）刑法第一百八十五條之四
    之肇事逃逸罪，係指行為人駕駛動力交通工具肇事，致人死
    傷而逃逸，而「肇事」指發生事故，則行為人駕駛之車輛，
    縱使未發生擦撞，倘行為人駕駛動力交通工有發生事故，該
    事故並生他人死傷，行為人又具逃逸之故意與行為時，此行
    為仍與本罪之構成要件相符，並不以行為人駕駛之車輛有發
    生擦撞為限；（二）被告卓友明有業務過失傷害之犯行，且
    本件肇事責任之原因係因被告卓友明未遵守交通規則，於變
    換車道時，未讓直行車先行，且未保持安全距離而肇致本件
    車禍發生；（三）本案被告卓友明於警詢中自承稱：事故當
    時下有小雨、視線正常，交通流量正常，並無塞車，伊載客
    沿臺北市中正區○○○路快車道由北往南方向行駛，行經濟
    南路口處，因乘客臨時更改下車地點，伊隨即打右方向燈轉
    換為慢車道到路邊讓客人下車，當時慢車道有另一台計程車
    減速讓伊通過以停靠路邊，伊自後照鏡有看見該輛減速之計
    程車與後方之機車發生追撞事故等語；證人簡上平亦到庭具
    結證稱：伊見事故發生後，隨即下車快步往前欲留下被告，
    伊向前追趕了約十幾公尺，但被告卓友明立即將車子開走等
    語，足認被告卓友明明知證人簡上平所駕計程車顯係因其突
    然變換車道至路邊而與後方之證人胡賢所騎乘機車發生事故
    。又被告卓友明為一職業之計程車司機，依其專業判斷，既
    自後視鏡得悉後方車輛發生追撞，理應知道是因自身之違規
    行為導致發生擦撞，致機車騎士受傷乙事，況證人簡上平亦
    立即快步上前追趕被告卓友明，則被告卓友明豈有未見到證
    人簡上平往前追趕其之理？被告卓友明豈會認為本件事故與
    自身毫無關係，而快速離去之理？此在在與常情不符。足見
    被告顯係為逃避責任，隨即快速駕車離去，其有肇事逃逸之
    故意自明，然原審竟判決認被告卓友明無罪顯有不當，為此
    提起上訴云云。然查：
（一）按刑法第一百八十五條之四之肇事逃逸罪，其客觀構成要
      件為行為人駕駛動力交通工具肇事，且致人死傷而逃逸，
      主觀要件則須行為人對自己行為致人死傷之事實有所認識
      ，並進而決意擅自逃離肇事現場，始足當之；又刑法第一
      百八十五條之四之肇事致人死傷逃逸罪，係以處罰肇事後
      逃逸之駕駛人為目的，俾促使駕駛人於肇事後能對被害人
      即時救護，以減少死傷，是行為人客觀上有逃逸之行為，
      主觀上有逃逸之犯意，始克構成，詳如前述最高法院判決
      意旨，因此行為人之離開現場，是否構成「逃逸」，自應
      以行為人對於自己行為造成肇事原因且發生死傷之結果有
      認識為前提，倘行為人未知悉自己行為係肇事原因，即為
      缺乏主觀之認識，自無故意可言，則縱有離開現場之事實
      ，仍不能逕以該罪相繩。查檢察官上訴意旨亦認同被告卓
      友明所駕駛之車號六四一─ＥＲ號營業用小客車並未與後
      方由簡上平所駕駛之車號０五七─ＤＪ號營業小客車及證
      人胡賢所騎乘之車號ＣＸＴ─一五二號重型機車發生碰撞
      ，亦即客觀上被告卓友明所駕駛之車輛並未與後方車輛發
      生碰撞，則推論被告卓友明主觀上是否知悉自己行為係後
      方車禍發生之原因，自需就其他客觀事實加以推論，尚無
      從僅就被告卓友明就本案車禍發生，被告卓友明亦為過失
      原因，即執以推論被告卓友明主觀上有肇事逃逸之故意甚
      明。
（二）被告卓友明雖於警詢中陳稱：我自後照鏡有看見該輛減速
      之計程車與後方之機車發生追撞事故等語（詳偵字第一九
      一七七號卷第六頁背面），惟被告卓友明於該次警詢筆錄
      復供稱：我當時因為未與任何車輛發生碰撞，所以我認為
      與該車禍之發生沒有關係，所以我就讓乘客下車後即駕車
      往羅斯福路方向離開等語（詳偵字第一九一七七號卷第六
      頁背面），則被告卓友明縱於警詢中供稱見得後方車輛發
      生車禍，然其係供稱認為後方車禍係後方計程車與機車自
      行碰撞而與自己無關，則依上開被告卓友明於警詢中之陳
      述，尚難執此即推論被告卓友明知悉自己行為係肇致後方
      車禍之原因，況被告卓友明所駕駛之車號六四一─ＥＲ號
      營業用小客車於後方車輛發生碰撞時，被告卓友明仍屬駕
      車往前行之狀態，且之後證人簡上平下車要找被告卓友明
      時，被告卓友明之停車位置，距離車禍發生地點亦有十餘
      公尺之遠，參酌當天係下雨天，視線不良，車輛容易打滑
      等情，亦如前述，實難執此即逕予推論被告卓友明係明知
      證人簡上平所駕計程車顯係因其突然變換車道至路邊而與
      後方之證人胡賢所騎乘機車發生事故，並基於肇事逃逸之
      故意而逃離現場，故檢察官執被告卓友明於警詢中業已供
      述由後照鏡見得後方發生車禍，即推論被告卓友明知悉自
      己行為係造成後方車禍之原因，尚無理由。
（三）又證人簡上平雖於原審證稱：車禍發生後，其下車走了約
      十幾公尺，但被告卓友明就開走車子等語（詳交訴字第四
      二號卷第六八頁），惟證人簡上平於原審審理時復證稱：
      下車走時，不知道被告卓友明有無往後看，當時被告卓友
      明係把客人放下後，開車離開，被告卓友明開車離開的速
      度我其實沒有記得很清楚等語（詳交訴字第四二號卷第六
      八頁、第六九頁背面至第七十頁），足見證人簡上平下車
      走向前時，根本無從證明被告卓友明知悉後方簡上平正下
      車往前走，況證人簡上平復證稱不知被告卓友明駛離現場
      之速度，亦與一般肇事逃逸急駛離開現場之情況有異，觀
      諸被告卓友明所辯自認與後方車禍無關，故於放下客人後
      即開車離開，核與前述證人簡上平所述一致，是檢察官上
      訴意旨以證人簡上平亦立即快步上前追趕被告卓友明，被
      告卓友明猶未停車駛離，故被告卓友明有肇事逃逸之故意
      ，亦屬無據。
    綜上所述，並無證據證明被告卓友明確有檢察官起訴意旨所
    指肇事逃逸之犯行，原判決為被告卓友明肇事逃逸部分無罪
    之諭知，並無不合，檢察官上訴仍執前詞為爭執，核無理由
    ，應予駁回。
據上論斷，應依刑事訴訟法第三百六十八條，判決如主文。
本案經檢察官王壬貴到庭執行職務。
中    華    民    國   100    年    9     月    30    日
                  刑事第十三庭審判長法  官  蔡新毅
                                    法  官  林秋宜
                                    法  官  曾淑華
以上正本證明與原本無異。
檢察官就本院維持第一審就被告所為無罪判決提起上訴之理由，
以刑事妥速審判法第9條第1項所列各款情事為限：一、判決所適
用之法令牴觸憲法。二、判決違背司法院解釋。三、判決違背判
例。
限制上訴部分，檢察官如不服本判決，應於收受本判決後10日內
向本院提出上訴書，其未敘述上訴理由者並得於提起上訴後10日
內向本院補提理由書。
                                    書記官  黃惠君
中    華    民    國   100    年    9     月    30    日